# 本年亏损，关于非经常性损益所得税影响数?

提问人：小小小吧 时间：2013-09-07 17:57:51
本年实际亏损，未交企业所得税，是否考虑非经常性损益对所得税影响数?（按可抵扣亏损计提了递延所得税资产）

回答人：chenyiwei
非经常性损益的所得税影响数，即非经常性损益项目对合并利润表中“所得税费用”项目（包括当期所得税费用和递延所得税费用，下同）的影响金额，即以下两项目之间的差额： （ 1 ）合并利润表中实际列示的所得税费用金额（包括当期所得税费用和递延所得税费用）； （ 2 ）假设不存在非经常性损益项目的情况下，合并利润表中“所得税费用”项目的列报金额。 （注：报告期内如发生同一控制下企业合并的，由于“同一控制下企业合并产生的子公司期初至合并日的当期净损益”整体上构成一项非经常性损益项目，因此与被合并方合并日前利润对应的所得税费用直接作为“同一控制下企业合并产生的子公司期初至合并日的当期净损益”的构成因素纳入考虑，该项非经常性损益项目的“所得税影响数”为零。） 因此，在确定非经常性损益项目的所得税影响数时，不能采用“不考虑企业是否亏损，直接按照非经常性损益合计*25%考虑”的方法，而是要考虑相关纳税主体（即该项非经常性损益项目所属的企业所得税纳税人）
的盈亏情况。即，同样性质和金额的非经常性损益项目，在不同纳税主体的背景下（需考虑纳税主体的盈亏状况，在纳税主体亏损的情况下还需进一步考虑其为可抵扣亏损是否确认了递延所得税资产），其“非经常性损益的所得税影响数”也可能有所不同。

提问人：RMB_ 爱好者 时间：2015-11-19 09:53:05
陈老师： 当期收到与资产相关的政府补助，当期确认的营业外收入，对所得税影响！ 如收到100.00万政府补助，当期确认20.00万营业外收入。 20.00万营业外收入对所得税费用影响是100.00*25.00%。

回答人：chenyiwei
要看该财政资金在税务上是应税收入、免税收入还是不征税收入。类似问题在版面上讨论过。

提问人：a8730760 时间：2016-03-30 16:04:04
陈版，企业当年收到政府补助 1000 万元，缴纳所得税 250 万元，不符合结转收入的条件，合并报表确认递延所得税资产，当年的非经常性损益应该是 0 元，所得税的影响额是 0 元，在第二年结转营业外收入 500 万元，第二年的非经常性损益应该是 500 万元，所得税的影响额是 125 万元，递延所得税资产余额 125 万元。这样是否正确。

回答人：chenyiwei
可以这样理解。

提问人：a8730760 时间：2016-03-30 15:49:41
陈版，企业用无形资产投资，权益法核算，获得营业外收入 1000 万元，未实现内部损益 200 万元，在合并报表中的营业外收入 800 万元，企业所得税税率25%。 1 、非经常性损益是 800 万元，所得税的影响额是=1000*25%=250万元（假设没有税收优惠）。以后每年摊销转回的那部分是不是就不是非经常性损益了? 2、对未实现内部损益 200 万元计提递延所得税资产，在每年权益法核算时按对应转回的未实现内部损益，转回递延所得税资产。由于无形资产按 10 年摊销，根据非经常性损益定义判断这部分不是非经常性损益。

回答人：chenyiwei
由于企业是以非货币资产换取一项联营企业股权投资（顺流交易），相应的暂时性差异体现在长期股权投资的账面价值和计税基础之间的差异，因此应根据《企业会计准则第 18 号——所得税》第十二条和第十四条的规定确认递延所得税。如果在可预见的未来没有处置该联营企业股权的计划，则虽然存在暂时性差异，但不确认递延所得税资产，只是在投出当年将当期所得税费用 250 计入非经常性损益。既然不确认递延所得税，则在后续年度就不存在转回的问题。

提问人：呼叫帮助 时间：2018-03-22 20:48:37
陈版，这块内容我一点都不清楚，我们做国有企业没有披露这块内容。请教您，非经常性损益所得税影响数都上市公司必须披露的内容吗？

回答人：chenyiwei
是。